臺灣臺北地方法院民事裁定
110年度抗字第402號
抗  告  人  展雲事業股份有限公司

法定代理人  鍾克信  
相  對  人  蔡羽咨  
上列當事人間本票裁定事件，抗告人對於民國110年11月1日本院
所為110年度司票字第17201號所為裁定提起抗告，本院裁定如下
： 
    主  文
抗告駁回。
抗告費用新臺幣壹仟元由抗告人負擔。
    理  由
一、按執票人向本票發票人行使追索權時，得聲請法院裁定後強
    制執行，票據法第123條定有明文。又本票執票人依前開規
    定，聲請法院裁定許可對發票人強制執行，性質上係屬非訟
    事件，此項聲請之裁定及抗告法院之裁定，僅依非訟事件程
    序以審查強制執行許可與否，並無確定實體上法律關係存否
    之效力，如發票人就票據債務存否有所爭執，應由發票人另
    提起確認之訴，以資解決（最高法院56年台抗字第714號、5
    7年台抗字第76號裁定意旨可資參照）。另免除作成拒絕證
    書之本票，執票人聲請裁定准予強制執行時，毋庸提出已為
    付款提示之證據，票據債務人如主張本票未經執票人提示，
    依票據法第124條準用同法第95條但書之規定，應由其負舉
    證之責（最高法院72年度台上字第598號、 84年台抗字第22
    號裁定意旨參照）。
二、相對人於原審聲請意旨略以：相對人執有抗告人於民國110
    年7月23日簽發票面金額為新臺幣（下同）146萬元，到期日
    為110年9月27日，未載付款地，免除作成拒絕證書之本票1
    紙（下稱系爭本票），詎系爭本票屆期後，經相對人提示未
    獲付款，為此提出系爭本票，聲請裁定就146萬元准許強制
    執行。
三、抗告意旨略以：抗告人並未簽發系爭本票，亦未曾獲相對人
    提示系爭本票，相對人尚不得向抗告人行使追索權，原裁定
　　為無理由，故提起抗告，准予廢棄原裁定等語。
四、查，相對人主張之事實，業據其提出系爭本票為證，經原審
    就系爭本票為形式上審查，認已具備本票各項應記載事項，
    合於票據法第120條規定，屬有效之本票，乃裁定准許強制
    執行，核無不合。抗告人固主張未簽發系爭本票，然此核屬
    關於實體權利義務關係存否之爭執，抗告人自應另行提起訴
    訟，以資解決，尚非本件非訟事件程序所得審究。又系爭本
    票已載明免除作成拒絕證書（見原審卷第9頁），揆諸前揭
    說明，相對人聲請裁定准予強制執行時，自毋庸提出已為付
    款提示之證據，抗告人既抗辯相對人未提示系爭本票，即應
    由抗告人舉證證明，然抗告人並未提出任何證據以實其說，
    自難信其所辯為可採。從而，抗告意旨指摘原裁定不當，求
    予廢棄，為無理由，應予駁回。
五、依非訟事件法第46條、第21條第2項、第24條第1項，民事訴
    訟法第495條之1第1項、第449條第1項、第95條、第78條，
    裁定如主文。　　　　
中　　華　　民　　國　　110 　年　　11　　月　　30　　日
                        民事第四庭審判長法  官  蔡政哲
                                        法  官  姚水文
                                        法  官  陳雯珊
以上正本係照原本作成。
本裁定僅得以適用法規顯有錯誤為理由提起再抗告。如提起再抗
告，應於裁定送達後10日內委任律師為代理人向本院提出再抗告
狀，並繳納再抗告費新臺幣1,000元。
中　　華　　民　　國　　110 　年　　11　　月　　30　　日
                                        書記官  周儀婷